臺灣彰化地方法院刑事判決
110年度易字第367號
                                      110年度易字第371號
                                      110年度易字第372號
                                      110年度易字第413號
公  訴  人  臺灣彰化地方檢察署檢察官  
被      告  陳正軒


                    居新北市○○區○○路0段000巷000弄0號 0樓                   
上列被告因加重竊盜案件，經檢察官分別提起公訴（109年度少
連偵字第128號、110年度偵字第3912號、110年度偵字第4001、4
822號、110年度偵字第4513號），被告於準備程序進行中就被訴
事實均為有罪之陳述，經本院裁定合併改依簡式審判程序審理，
判決如下：
    主  文
甲○○犯如附表所示之罪，各處如附表所示之主刑及沒收。主刑部
分，應執行有期徒刑貳年肆月。  
    犯罪事實及理由
一、犯罪事實：
（一）甲○○為成年人，意圖為自己不法之所有，基於與少年共同
      竊盜之犯意聯絡，於民國109年6月20日凌晨2時36分許，
      駕駛車牌號碼0000-00號自小客車，搭載少年張○○（94年4
      月生，姓名年籍詳卷，所涉本案非行由臺灣臺中地方法院
      少年法庭審結）至彰化縣○○市○○路0段000巷00○0號即邱郁
      芳之住處，由甲○○自後方屋簷爬上2樓，持足供兇器使用
      之小刀劃破陽台後門紗網，伸手打開後門門閂進入屋內，
      再下樓打開1樓大門讓少年張○○進入，由少年張○○在1樓客
      廳徒手竊得中華電信電視機上盒1台、中華電線數據機1台
      、凱擘電視機上盒1台及邱郁芳所有之皮夾1個（內有現金
      新臺幣〈下同〉3,200元及邱郁芳之身分證、健保卡、金融
      卡3張、信用卡4張），得手後ㄧ同步行離開上址，由甲○○
      駕駛原自小客車搭載少年張○○、無犯意聯絡之乘客黃明弼
      離去（黃明弼經檢察官另為不起訴處分）。少年張○○獨得
      上揭財物後，留下現金，餘均丟棄。
（二）甲○○意圖為自己不法之所有，基於竊盜之犯意，於110年2
      月4日晚間11時59分許，騎乘車牌號碼000-0000號重型機
      車，至彰化縣○○鎮○○路000號旁電線桿停放，再徒步前往
      彰化縣○○鎮○○路000巷00號即乙○○○、甲○○之住處，拉開住
      宅後方窗戶侵入屋內，在3樓房間徒手竊得現金19,000元
      ，得手再從原窗離開，騎乘原機車離去。
（三）甲○○意圖為自己不法之所有，基於竊盜之犯意，於110年2
      月18日凌晨3時10分許，至彰化縣○○鎮○○○村○街00號即乙○○之住處，打開後門，再自窗戶侵入住宅，在1樓客廳徒手
      竊得現金5,500元後離去。
（四）甲○○意圖為自己不法之所有，基於竊盜之犯意，於110年2
      月22日凌晨1時18分許，駕駛車牌號碼0000-00號自小客，
      至彰化縣○○鎮○○○街00號即丁○○之住處，自住宅後方拉開
      窗戶侵入屋內，在1樓客廳徒手竊得現金9,000元，得手後
      即自原窗戶離開。
（五）甲○○意圖為自己不法之所有，基於竊盜之犯意，於110年2
      月22日凌晨3時48分許，在彰化縣○○鎮○○路000巷00號即乙○○○之住處，拉開住宅後方窗戶侵入屋內，在1樓徒手竊得
      現金3,000元，得手後自原窗戶離開，並駕駛車牌號碼000
      0-00號自小客車離去。　　　
（六）甲○○意圖為自己不法之所有，基於竊盜之犯意，於110年2
      月25日凌晨2時7分許，至彰化縣○○鎮○○○街00號即謝貴英
      之住處，從住宅後方廚房扳開窗戶侵入，在1樓客廳竊得
      現金10,000元、存錢筒1個（內有現金500元），在3樓衣
      櫥內竊得玉珮3個、玉手鐲1個，得手後再從原窗口爬出。
      甲○○取走存錢筒內現金後，將存錢筒丟棄在上址後方防火
      巷水溝內離去。嗣警據報循線，於110年3月3日下午2時40
      分許，在彰化縣○○鎮○○路0段00號搜索扣得甲○○竊得剩餘
      贓款1,900元，於同日下午3時17分許，甲○○帶同警方至臺
      中市○○區○○○路000號，查扣其所竊得之玉珮3個、玉手鐲1
      個，於同日下午4時50分許，帶同警方至上址後方防火巷
      水溝查扣其所丟棄之存錢筒1個（以上扣案財物均已返還
      謝貴英）。　　　
（七）甲○○意圖為自己不法之所有，基於竊盜之犯意，於110年3
      月1日凌晨4時許，駕駛車牌號碼000-0000號租賃小客車，
      至彰化縣○○鎮○○○街0巷00號即丙○○之住處，自其住宅後方
      窗戶侵入，在1樓客廳徒手竊得抽屜內之現金3,000元、IP
      HONE 12行動電話1支（價值31,500元），得手從同窗戶爬
      出，駕駛原車離去。
二、證據名稱：除被告甲○○之自白外，餘詳如附表所示。
三、論罪科刑：
（一）按刑法第321條第1項第2款規定將「門扇」、「牆垣」、
      「其他安全設備」並列，所謂「其他安全設備」，指門扇
      牆垣以外，依通常觀念足認防盜之一切設備而言。又按同
      法條第3款之攜帶兇器竊盜罪，係以行為人攜帶兇器竊盜
      為其加重條件，此所謂兇器，其種類並無限制，凡客觀上
      足對人之生命、身體、安全構成威脅，具有危險性之兇器
      均屬之，且祇須行竊時攜帶此種具有危險性之兇器為已足
      ，並不以攜帶之初有行兇之意圖為必要。查被告於犯罪事
      實欄（一）持小刀劃破後門紗網，足見該把小刀相當鋒利
      ，得以對人身安全構成威脅，核屬兇器無誤。另查，被告
      於犯罪事實欄（一）所劃破之紗網，乃裝設於後門上，除
      了通風採光外，兼具區隔內外之防盜功能，屬於其他安全
      設備無誤，而被告再自破洞伸手打開門閂侵入住宅，即為
      「毀」「越」安全設備侵入住宅。另外，被告於犯罪事實
      欄（二）至（七）之犯案手法，都是從住宅窗戶入內行竊
      ，窗戶既非門扇、牆垣，惟同有區隔建築內外空間作用而
      具防盜功能，故均應評價為「踰越」「安全設備」。　
（二）核被告甲○○於犯罪事實欄（一）所為，係犯刑法第321條
      第1項第1款、第2款、第3款之攜帶兇器毀越安全設備侵入
      住宅竊盜罪；被告和少年張○○有犯意聯絡及行為分擔，為
      共同正犯；被告是成年人，和少年張○○共同實施此部分之
      加重竊盜犯罪，應依兒童及少年福利與權益保障法第112
      條第1項前段規定，加重其刑。核被告於犯罪事實欄其餘
      所為，均係犯同法第321條第1項第1款、第2款之踰越安全
      設備侵入住宅竊盜罪。被告所犯上述各罪，時間或地點各
      不相同，顯然是各別起意之數行為，應分論併罰。
（三）爰以行為人之責任為基礎，審酌被告是智識程度健全，顯
      有勞動能力之年經人，卻不思己力賺取所需，僅因得知患
      有慢性疾病，生活陷入低潮不順，即接連多次侵入住宅行
      竊，這些犯案背景脈絡，都不應正當化其犯行，難認有何
      可憫恕之處；被告犯案時間選在夜間、凌晨時分，勢必使
      被害人日後難以安心在家就寢，而且地點相當集中，對於
      在地社區安寧的侵擾程度甚鉅，尤其針對被害人乙○○○、
      甲○○之住宅更是一偷再偷，第二度入內行竊所得雖然不高
      ，但肆無忌憚的心態仍有相當惡性；被告所竊財物，除為
      警查獲返還部分贓物外，迄今未賠付被害人分文，被告收
      入微薄，又自陳近期失業，更難期待其有足夠之賠償能力
      ，即使坦承犯行不諱，犯後態度仍難認良好，暨斟酌被告
      各次加重竊盜犯行，都不只構成1款加重要件，罪質已重
      ，不宜量處最低度刑，並參酌到庭被害人甲○○、乙○○○、
      告訴人乙○○當庭陳述之意見，及被告之家庭生活狀況等一
      切情狀，分別量處如附表所示之主刑，並定應執行刑如主
      文所示。　　　
（四）沒收：被告各次竊得之財物，就其實際分得之部分，已如
      犯罪事實欄各次所示，核屬其所有之竊盜犯罪所得，除業
      已返還被害人之部分不予宣告沒收外，餘均未扣案，仍應
      依刑法第38條之1第1項前段、第3項規定，分別於各次犯
      行項下，宣告沒收。
四、依刑事訴訟法第273條之1第1項、第299條第1項前段、第310
    條之2、第454條第1項，兒童及少年福利與權益保障法第112
    條第1項前段，刑法第321條第1項第1款、第2款、第3款、第
    51條第5款、第38條之1第1項前段、第3項、第5項，刑法施
    行法第1條之1第1項，判決如主文。
五、如不服本件判決，得自收受送達之翌日起20日內，表明上訴
    理由，向本院提起上訴狀（須附繕本）。告訴人或被害人對
    於判決如有不服具備理由請求檢察官上訴者，其上訴期間之
    計算係以檢察官收受判決正本之日期為準。
本案經檢察官賴志盛分別提起公訴，檢察官戴連宏到庭執行職務
。 
中　　華　　民　　國　　110 　年　　8 　　月　　10　　日
                    刑事第二庭  法  官  王祥豪
以上正本證明與原本無異。
如不服本判決應於收受判決後20日內向本院提出上訴書狀，並應
敘述具體理由；其未敘述上訴理由者，應於上訴期間屆滿後20日
內向本院補提理由書（均須按他造當事人之人數附繕本）「切勿
逕送上級法院」。
告訴人或被害人對於判決如有不服具備理由請求檢察官上訴者，
其上訴期間之計算係以檢察官收受判決正本之日期為準。
中　　華　　民　　國　　110 　年　　8 　　月　　10　　日
                                書記官  吳芳儀
附表本案論罪科刑法條全文：
刑法第321條
犯前條第一項、第二項之罪而有下列情形之一者，處六月以上五
年以下有期徒刑，得併科五十萬元以下罰金：
一、侵入住宅或有人居住之建築物、船艦或隱匿其內而犯之。
二、毀越門窗、牆垣或其他安全設備而犯之。
三、攜帶兇器而犯之。
四、結夥三人以上而犯之。
五、乘火災、水災或其他災害之際而犯之。
六、在車站、港埠、航空站或其他供水、陸、空公眾運輸之舟、
    車、航空機內而犯之。
前項之未遂犯罰之。　　

附表　　
編號 犯罪事實 證據名稱 主刑及沒收 1 犯罪事實（一） 1.共犯少年張○○於警詢之供述。 2.被害人邱郁芳於警詢之供述。 3.證人即車牌號碼0000-00號自小客車之車主賴俊龍、使用人張國周於警詢之供述。 4.監視器錄影截圖及竊案現場照片。 5.車牌號碼0000-00號自小客車之車輛詳細資料報表。　 甲○○成年人與少年共同犯攜帶兇器毀越安全設備侵入住宅竊盜罪，處有期徒刑拾月。 2 犯罪事實（二） 1.被害人乙○○○、甲○○於警詢之供述。 2.監視器錄影截圖及竊案現場照片。 3.車牌號碼000-0000號重型機車之車輛詳細資料報表（為被告向不知情之友人劉彩琪借用）。 甲○○犯踰越安全設備侵入住宅竊盜罪，處有期徒刑玖月。未扣案之犯罪所得新臺幣壹萬玖仟元沒收，於全部或一部不能沒收或不宜執行沒收時，追徵其價額。 3. 犯罪事實（三） 1.告訴人乙○○於警詢之指訴。 2.監視器錄影截圖及竊案現場照片。  甲○○犯踰越安全設備侵入住宅竊盜罪，處有期徒刑捌月。未扣案之犯罪所得新臺幣伍仟伍佰元沒收，於全部或一部不能沒收或不宜執行沒收時，追徵其價額。  4. 犯罪事實（四） 1.告訴人丁○○於警詢之指訴。 2.監視器錄影截圖及竊案現場照片。 3.車牌號碼0000-00號自小客車之車輛詳細資料報表。 4.內政部警政署刑事警察局110年3月29日刑紋字第000000000號鑑定書（於告訴人丁○○住宅內採得和被告甲○○右拇指相符之指紋）。 甲○○犯踰越安全設備侵入住宅竊盜罪，處有期徒刑捌月。未扣案之犯罪所得新臺幣玖仟元沒收，於全部或一部不能沒收或不宜執行沒收時，追徵其價額。 5. 犯罪事實（五） 1.被害人乙○○○於警詢之供述。 2.監視器錄影截圖及竊案現場照片。 3.車牌號碼0000-00號自小客車之車輛詳細資料報表。 甲○○犯踰越安全設備侵入住宅竊盜罪，處有期徒刑捌月。未扣案之犯罪所得新臺幣參仟元沒收，於全部或一部不能沒收或不宜執行沒收時，追徵其價額。 6. 犯罪事實（六） 1.告訴人謝貴英於警詢之指訴。 2.彰化縣警察局和美分局搜索扣押筆錄、收據、目錄表、贓物認領保管單。 3.監視器錄影截圖及竊案現場照片。 甲○○犯踰越安全設備侵入住宅竊盜罪，處有期徒刑玖月。未扣案之犯罪所得新臺幣捌仟陸佰元沒收，於全部或一部不能沒收或不宜執行沒收時，追徵其價額。 7. 犯罪事實（七） 1.告訴人丙○○於警詢之指訴。 2.監視器錄影截圖及竊案現場照片。 3.車牌號碼000-0000號租賃小客車之車輛詳細資料報表（被告不知情之女友張馨苹承租後交由被告使用）。 甲○○犯踰越安全設備侵入住宅竊盜罪，處有期徒刑玖月。未扣案之犯罪所得新臺幣參仟元、IPHONE 12行動電話壹支均沒收，於全部或一部不能沒收或不宜執行沒收時，追徵其價額。